臺灣屏東地方法院刑事判決　　　　　　　 99年度訴字第135號
公　訴　人　臺灣屏東地方法院檢察署檢察官
被　　　告　董進興
選任辯護人　孔福平律師
被　　　告　張貴財
　　　　　　許來福
　　　　　　陳清雄
上列被告因違反森林法案件，經檢察官提起公訴（98年度偵字第
7825號）本院判決如下：
    主  文
董進興共同犯森林法第五十二條第一項第四款、第六款之竊取森
林主產物罪，處有期徒刑捌月，併科罰金新臺幣肆拾伍萬肆仟元
，罰金部分如易服勞役，以新臺幣貳仟元折算壹日，扣案鋤頭壹
把、鋸子參支均沒收。
張貴財犯森林法第五十條之寄藏贓物罪，處有期徒刑柒月。
許來福共同犯森林法第五十二條第一項第四款、第六款之竊取森
林主產物罪，處有期徒刑捌月，併科罰金新臺幣肆拾伍萬肆仟元
，罰金部分如易服勞役，以新臺幣貳仟元折算壹日，扣案鋤頭壹
把、鋸子參支均沒收。
陳清雄共同犯森林法第五十二條第一項第四款、第六款之竊取森
林主產物罪，累犯，處有期徒刑壹年，併科罰金新臺幣肆拾伍萬
肆仟元，罰金部分如易服勞役，以新臺幣貳仟元折算壹日，扣案
鋤頭壹把、鋸子參支均沒收。
    事  實
一、陳清雄前於民國96年間，因竊盜案件，經臺灣臺中地方法院
    及臺灣臺北地方法院分別以95年易字第3812號、96年易字第
    299 號判處有期徒刑7 月與1 年確定，嗣經減刑與更定應執
    行刑，甫於97年8 月31日因縮短刑期執行完畢。
二、董進興與許來福、陳清雄共同意圖為自己不法所有，基於結
    夥二人以上竊取森林主產物並為搬運贓物而使用車輛之犯意
    聯絡，由董進興出資雇用許來福、陳清雄2 人負責挖取山豬
    肉（俗名為：珊瑚樹；公訴意旨誤載為倒卵葉楠，應予更正
    ），而於98年10月15日上午9 時許，由董進興帶同許來福與
    陳清雄前往屏東縣牡丹鄉○○段第1478號之國有林業用地先
    行勘查地形，並於勘查之時由董進興以鐮刀在其所指定挖取
    之山豬肉樹頭旁，砍去雜草一圈為記，以供許來福與陳清雄
    挖取時辨識所用。待勘查完畢後，同日下午陳清雄與許來福
    隨即攜帶客觀上足為兇器之圓鍬、鋸子、鋤頭、鉸鏈盤與鐵
    杵等物，依上開註記，在上開地點進行挖取作業。因未及於
    當日完成，遂於翌日上午8 時許再度前往同一地點，接續進
    行，並於該日在上開地號座標X ：2292 70 ，Y ：0000000
    處，順利竊得森林主產物山豬肉2 棵後留置於原地。另由董
    進興與上開地點附近之地主張貴財接洽，商請張貴財提供其
    所坐落屏東縣牡丹鄉○○段第1584號上之工寮，供作寄藏竊
    得之上開山豬肉2 棵所用。張貴財雖知該地段屬於禁伐區，
    董進興所欲寄藏之物為來路不明之贓物，竟基於寄藏贓物之
    犯意而應允之，許來福與陳清雄遂依董進興之指示，於同年
    月18日晚間9 時許將所竊得之山豬肉2 棵，以許來福所有之
    無牌農用車載運前往張貴財之工寮加以藏放。待藏放妥適後
    ，董進興便以電話邀約不知情之園藝業者童吉榮，於同月20
    日前往上開工寮看樹，並議定將上開竊得之山豬肉以每棵新
    臺幣（下同）2 萬元之價格出售予童吉榮。童吉榮因而指派
    不知情之韋順雄（另經檢察官為不起訴處分）於翌日晚間7
    時許，駕駛車號723-HB號營業大貨車前往張貴財上開工寮內
    ，與董進興、許來福與張貴財等人共同裝載上開竊得之山豬
    肉1 棵至上開大貨車內，並由許來福搭乘韋順雄所駕駛之大
    貨車，另由張貴財駕駛其所有3462-FB 號自小客車在前把風
    ，董進興另駕駛不詳車號之箱型車在後尾隨，而將該山豬肉
    自該工寮載離。嗣其等行至屏東縣滿州鄉滿州村滿州加油站
    前之際，因形跡可疑為警所攔查，因而查悉上情，並扣得圓
    鍬、鋤頭、鐵杵各1 把、鋸子3 支、鉸鏈盤1 副與布繩2條
    等物。
三、案經屏東縣警察局恆春分局報請臺灣屏東地方法院檢察署檢
    察官偵查起訴。
    理  由
一、證據能力部分：
  (一)按被告以外之人於偵查中向檢察官所為之陳述，除顯有不可
    信之情況者外，得為證據，刑事訴訟法第159 條之1 第2 項
    定有明文。復按被告以外之人於偵查中向檢察官所為之陳述
    ，依刑事訴訟法第159 條之1 第2 項之規定，原則上為有證
    據能力之傳聞證據，得為證據之使用；除顯有不可信之情況
    者，始例外否定其證據能力，而為證據使用之禁止。經查，
    同案被告張貴財、許來福、陳清雄相互就同案被告間、證人
    韋順雄、童吉榮等人於偵查中所為陳述，均係被告以外之人
    於審判外之言詞陳述，原不具證據能力，惟該等證人於偵查
    中向檢察官所為之陳述，均經證人依法具結，被告4 人復均
    未抗辯該審判外陳述有何顯不可信之情況，亦未請求行使詰
    問權，本院審酌其等陳述時之外在環境，並無何顯不可信之
    情況，揆諸上開說明，應認上開證人於偵查中向檢察官所為
    之陳述，均得為證據，具有證據能力。
  (二)按被告以外之人於審判外之陳述，雖不符刑事訴訟法第159
    條之1 至之4 等規定，惟經當事人於審判程序同意作為證據
    ，法院審酌該言詞陳述或書面陳述作成時之情況，認為適當
    者，亦得為證據；又當事人、代理人或辯護人於法院調查證
    據時，知有刑事訴訟法第159 條第1 項不得為證據之情形，
    而未於言詞辯論終結前聲明異議者，視為有前項之同意；刑
    事訴訟法第159 條之5 定有明文。本件被告張貴財、許來福
    、陳清雄相互就同案被告間、證人韋順雄、童吉榮、楊建平
    於警詢時所為陳述、員警林弘毅製作之偵查報告，扣押筆錄
    及扣押物品目錄表、贓物認領保管單各1 份，屏東縣政府地
    籍資料查詢表2 份與盜採林木位置圖1 份、行政院農委會林
    務局屏東林區管理處99年3 月19日屏作字第0996230451號函
    等言詞及書面之陳述，均未於言詞辯論終結前聲明異議，本
    院審酌上開證據作成時，並無不當取供或非法取得之情形，
    認以之作為本案證據亦屬適當，故依法自有證據能力。至被
    告董進興固爭執上開證人於警詢時證述之證據能力（本院卷
    第182 頁參照），然就前揭其餘證據部分，並未聲明異議，
    故該部分證據對被告董進興仍具有證據能力，附此敘明。
二、得心證之理由：
  (一)被告許來福部分：
    訊據被告許來福就其所涉與同案被告陳清雄結夥竊取森林主
    產物之犯行，及為搬運贓物而使用其所有之農用車輛等犯罪
    事實均坦承不諱，核與同案被告張貴財、陳清雄、董進興及
    證人韋順雄、楊建平等人於警、偵訊就被告許來福所涉情節
    之證詞均大致無違，復有員警林弘毅製作之偵查報告，扣押
    筆錄及扣押物品目錄表、贓物認領保管單各1 份，屏東縣政
    府地籍資料查詢表2 份與盜採林木位置圖1 份等在卷足憑，
    足認其上開不利於己之任意性自白核與事實相符，堪予採信
    。公訴意旨固認本件盜挖之樹材係倒卵葉楠，惟經行政院農
    業委員會林務局屏東林區管理處鑑定認其學名應係山豬肉（
    俗名為珊瑚樹），有該處前揭函在卷足憑（本院卷第52頁參
    照），是公訴意旨就此部分容有誤會，爰予更正如前，併予
    敘明。是就被告許來福部分事證明確，犯行洵足認定，應依
    法論科。
  (二)被告陳清雄部分：
    訊據被告陳清雄固坦認其知悉並無權利挖取本件竊取之山豬
    肉2 棵，惟仍否認犯行，辯稱渠等挖取本案山豬肉2 棵之地
    點，乃私人所有之土地，渠所為並無違法等語（本院卷第29
    4 頁參照）。然查：
  1.被告陳清雄與同案被告許來福結夥2 人盜取森林主產物，及
    為搬運贓物使用車輛等犯行，業經同案被告許來福於警、偵
    訊及本院審理中均供承及結證明確，並有上開扣案物等在卷
    可資證明，參以同案被告許來福刻正於假釋期間（保護管束
    期滿日期：105 年12月5 日），有其臺灣高等法院被告前案
    紀錄表在卷可憑，許來福明知供承己之犯行，可能遭假釋撤
    銷之不利益處遇（本院卷第295 頁參照），而仍惟對己不利
    之自白，其供述顯然可信度甚高，是就被告陳清雄客觀上挖
    取扣案山豬肉2 棵之行為，應可認定。
  2.本件扣案山豬肉2 棵之盜挖地點，業經同案被告許來福供承
    在卷，核與證人即牡丹鄉公所農業觀光課技士楊建平警詢中
    之證述大致相符，並有砍伐現場採證會勘照片所示扣案林木
    與現場遺留之林木比對吻合等情，附卷可查（警卷第106 頁
    至第110 頁參照），應足認定。該地點經確認為國有土地，
    亦有屏東縣政府警察局恆春分局98年11月5 日恆警刑儒字第
    0980015965-1號函及其附件之地籍資料查詢表、位置圖在卷
    可考（偵卷第23頁至第26頁參照），則被告陳清雄於該地點
    挖取山豬肉2 棵，當屬侵害他人權利無誤。
  3.被告陳清雄先後供稱渠等挖取樹木之處係係他人土地等語（
    本院卷第250 頁背面參照）、無人所有之土地等語（本院卷
    第286 頁參照），雖有不一，然亦足認其知悉該處並非伊所
    有之土地，且未獲土地所有權人之同意；又參諸同案被告許
    來福證稱渠等於挖取本案樹木同時，在旁有人告知渠等所為
    係盜取林木等語（本院卷第252 頁參照），益徵被告陳清雄
    於作案時當明知渠等確係竊盜森林主產物無訛。
  4.是被告陳清雄明知係竊取林木而仍參與本件犯行之情事證明
    確，亦足認定，應依法論科。
  (三)被告張貴財部分：
    被告張貴財固坦承渠提供其所有之工寮，供董進興等人置放
    上揭山豬肉2 棵，然否認有何寄藏贓物之犯行，辯稱：伊不
    知該山豬肉2棵係贓物等語。然查：
  1.同案被告許來福、陳清雄竊盜森林主產物之犯行業經認定如
    前，是該借放於被告張貴財工寮之山豬肉2 棵屬於該案贓物
    ，自可認定。
  2.被告張貴財供稱：「山上砍樹要有證明我知道，但當時我並
    沒有看到證明，不過我認為是合法的。……通常被告董進興
    都有在載運樹木，但是我們那邊的人都說是合法的，我認為
    應該是合法的，都是白天載運的，白天偷東西不是小偷。」
    等語（本院卷第287 頁參照），足認：(1)被告張貴財明知砍
    伐樹木有合法、非法之別，且應有伐木之相關證明，否則即
    屬盜伐；惟本件同案被告許來福、陳清雄載運至其工寮之樹
    木並無任何來源證明，被告張貴財並未確認是否係合法砍伐
    ；(2)被告張貴財認定合法、非法之依據，竟係風聞他人認
    知係合法，及被告係白天行動等節，尤以渠竟辯稱白天偷
    東西不是小偷等語，大違常情，顯與一般人對財產權之認識
    嚴重扞格，由此益見被告張貴財所辯與事理不合之處，且其
    主觀上顯有認知該被寄放之林木來源不法。
  3.況被告張貴財於警、偵訊及本院審理中均坦承同案被告董進
    興於載運贓物下山時，命其把風看有無警察等語（警卷第9
    頁、偵卷第9 頁至第10頁、本院卷第286 頁背面至第287 頁
    參照），則如若本件非屬贓物，張貴財自無代其把風之必要
    ，由此張貴財當明知本件樹木係屬贓物無誤；而自同案被告
    董進興囑託其把風一節，亦可知如被告張貴財原並未知悉上
    情，董進興當無從肯認被告張貴財於知悉係贓物後仍願意代
    其把風之情，因而尚需另行安排把風之人，方屬合理，而董
    進興僅告知被告張貴財代為把風，被告張貴財果依其指示而
    行，足認張貴財原已知悉係贓物。
  4.故被告張貴財於受託寄藏本件山豬肉2 棵於其工寮時，已明
    知係屬贓物，是其犯行亦臻明確而可認定，應依法論科。
  (四)被告董進興部分：
    被告董進興固坦認伊確有與同案被告許來福前往山上看過樹
    木，而扣案山豬肉2 棵係屬贓物，且伊確有與證人童吉榮商
    談該樹木之買賣等情，惟否認渠參與本件竊盜森林主產物之
    犯行，辯稱：本件係同案被告許來福向其兜售樹木，伊前往
    山上時，同案被告許來福向其誆稱該處係其私有地，嗣後伊
    僅代其向童吉榮仲介買賣等語。經查：
  1.被告董進興所涉犯行業經證人即同案被告許來福於警、偵訊
    及本院審理中均供述結證明確，核與同案被告陳清雄於本院
    審理時就被告董進興與渠等前往指定地點，並指示渠等挖取
    之樹木等情相符（本院卷第250 頁背面參照）；再查同案被
    告張貴財亦供承係被告董進興向其請託寄藏該山豬肉2 棵，
    並要求其於運送樹木下山時代為把風等語（本院卷第211 頁
    背面、第28 6頁背面至第287 頁參照），亦與前開同案被告
    許來福之證述相符；再證人童吉榮亦於偵訊時證稱其係與被
    告董進興交易，董進興並向其保證來源合法等情（偵卷第73
    頁參照），參諸上開證人與被告董進興並無夙怨，當無共同
    設詞陷害之理，而渠等指證被告董進興涉案之內容，尤未卸
    免自身之罪責，且就前開證述互核大致無違，均足採信。是
    自前開證人之證述，足認被告董進興確係主動指示並居間聯
    絡許來福、陳清雄前往挖取山豬肉2 棵、聯絡張貴財提供工
    寮寄藏、又聯絡童吉榮銷贓之犯行，實居於本案主導地位無
    誤。
  2.被告董進興之辯解有如下矛盾及不合事理之處：
  (1)就樹木來源部分，被告董進興於本院審理時先後供稱同案被
    告許來福告知係出自私有地等語（本院卷第112 頁參照）及
    出自許來福之私有地等語（本院卷第162 頁參照），究係自
    行認之或經同案被告許來福告知，顯有不一。
  (2)就是否需來源合法證明始行仲介部分，被告董進興先後供稱
    不一，忽爾稱無證明則不予仲介，忽爾改稱不需證明，由同
    案被告許來福與證人童吉榮合意即可（本院卷第287 頁背面
    至第288頁參照），其前後供詞亦見反覆。
  (3)就案發前後是否見過陳清雄、韋順雄部分，於警詢及本院
    100 年1 月5 日審理時，先後供述不一。警詢中供稱未曾見
    過陳清雄、韋順雄，而於本院審理中翻異前詞，改稱有見過
    陳清雄、韋順雄等語（警卷第41頁、本院卷第288 頁背面參
    照），其說詞是否可信，顯有疑義。而互核同案被告張貴財
    、許來福及證人韋順雄均證稱98年10月21日晚間6 時許與被
    告董進興共同將山豬肉1 棵搬運至韋順雄駕駛之貨車上，由
    此益徵被告董進興供稱案發前後未見韋順雄、張貴財等人一
    節，實係卸責推諉之詞。
  (4)就上開樹木之交易對象究係何人部分，被告董進興所稱證人
    童吉榮之交易對象係同案被告許來福等語，除與證人童吉榮
    證稱其交易對象係被告董進興一節（偵卷第73頁參照）未合
    ，且若被告董進興僅為仲介角色，當不必親向同案被告張貴
    財洽借上開林木之寄放地點，又出錢、出言指示同案被告張
    貴財把風，是其所辯，自無可採。
  (5)就其於同案被告張貴財工寮所見之樹木是否係其於山上所見
    樹木一節，被告董進興雖供稱應係不同之樹木，然如有不同
    ，渠如何能認為該樹木亦係同案被告許來福所有，而逕向證
    人童吉榮商議以上開樹木為交易標的？顯見該山豬肉2 棵即
    係被告董進興指示挖取之樹木無訛。
  (6)被告董進興雖稱同案被告許來福、陳清雄、張貴財等人於本
    案犯行前至其家中兜售樹木等情，然除與其餘共犯之供述均
    不相符外，亦無證據可資證明，至其孫女董玉真亦於本院證
    稱其所見同案被告許來福前往其住處均係單獨前往等語，且
    未證明同案被告許來福曾向其兜售樹木（本院卷第289 頁背
    面參照），是亦難為對被告董進興有利之認定，併予敘明。
  3.承上，被告董進興辯解均無足採，其犯行已足認定，應依法
    論科。
  (五)綜上所述，本件事證已臻明確，被告4 人之犯行均堪認定，
    應依法論科。
三、論罪科刑：
  (一)按森林係指林地及其群生竹、木之總稱；依其所有權之歸屬
    ，分為國有林、公有林及私有林，森林法第3條第1項定有明
    文。本件山豬肉2 棵本生長於國有森林，為國有森林主產物
    等情，業據證人即屏東縣牡丹鄉農業觀光客技士楊健平於警
    詢時證述明確，並有行政院農業委員會林務局屏東林區管理
    處99年3 月19日屏作字第0996230451號函及其附件在卷足憑
    。次按森林法第15條第3 項規定：「國有林產物之種類、處
    分方式與條件、林產物採取、搬運、轉讓、繳費及其他應遵
    行事項之處分規則，由中央主管機關定之。」行政院農業委
    員會據此訂頒「國有林林產物處分規則」，其第3 條第1 款
    明訂：「主產物：指生立、枯損、倒伏之竹木及殘留之根株
    、殘材」。是本件被告董進興、許來福、陳清雄所竊得之山
    豬肉2 株，屬「森林主產物」亦殆無疑義。
  (二)被告許來福、陳清雄持以行竊之圓鍬、鋤頭、鐵杵、鋸子等
    物，客觀上足對人之生命、身體、安全構成威脅，為具有危
    險性之兇器，被告攜帶並以之為行竊工具，雖亦構成森林法
    第50條之竊取森林主產物罪，應依刑法第321 條第1 項第3
    款攜帶兇器竊盜罪論處。然森林法第52條第1 項各款之規定
    為同法第50條之特別規定，即除竊取森林主產物之行為外，
    另增該項各款之加重要件，依法條競合之特別關係，應論以
    森林法第52條第1 項第6 款之罪。（最高法院47年臺上字第
    979 號判例參照）。
  (三)故核被告董進興、許來福、陳清雄所為，均係犯森林法第52
    條第1 項第4 款、第6 款之結夥二人以上竊取森林主產物而
    為搬運贓物使用車輛罪；核被告張貴財係犯森林法第50條、
    刑法第349 條第2 項之寄藏贓物罪。
  (四)被告董進興、許來福、陳清雄間就上開竊取森林主產物之犯
    行，有犯意聯絡及刑為分擔，應認均係共同正犯。
  (五)公訴意旨雖認被告董進財係犯森林法第52條第1 項第4 款之
    僱使他人竊取森林主產物罪，然又按所謂「僱使他人犯之」
    者，係指僅有僱使他人行為，而非直接實施犯罪行為者而言
    ，如僱使他人而與其夥同竊伐森林立木，則其僱使他人行為
    已為實施行為所吸收，即應依結夥二人以上竊取森林主副產
    物罪相繩，而不能僅以僱使他人犯罪論（此最高法院47年度
    臺上字第1580號判例要旨可參）。是以被告董進興既與被告
    許來福、陳清雄一同前往現場查看，並指示要竊取之林木，
    再為除去雜草等分擔行為，而與被告許來福、陳清雄共同實
    施犯罪，自均為竊取森林主產物之共同正犯，並非僅僱使他
    人之情形，依照上開說明，應就該部分論以結夥二人以上而
    不另論僱使他人竊取森林主產物罪；惟此部分與公訴意旨所
    認被告董進興之犯行，均係森林法第52條第1 項第4 款之情
    形，當無變更法條之問題；至被告董進興就被告許來福、陳
    清雄為搬運贓物使用車輛之情，亦在其犯意聯絡範圍內，公
    訴意旨未及審酌此情，容有未洽，惟此係加重條件之增加，
    尚不生變更起訴法條問題，附此敘明。
  (六)被告陳清雄有如事實欄所示之犯罪科刑紀錄，有臺灣高等法
    院被告前案紀錄表1 份存卷可憑，其於有期徒刑執行完畢後
    5 年內，故意再犯本件有期徒刑以上之罪，為累犯，應依刑
    法第47條第1 項之規定，加重其刑。
  (七)量刑：
  1.爰審酌被告董進興貪圖小利，企圖竊取國家資產，破壞森林
    資源，並進而邀集同案被告許來福、陳清雄等人共同參與，
    又囑託同案被告張貴財寄藏竊得之贓物，於本案犯行實居核
    心地位，應受非難；犯後復始終否認犯行，且規避審判，致
    遭通緝，顯見其並無悔悟之心，應認其犯後態度惡劣，及竊
    得贓物價值等一切情狀，量處如主文所示之刑，以資懲儆。
  2.爰審酌被告許來福、陳清雄不思正當工作，竟受董進興之指
    示，共同竊取國家森林主產物山豬肉2 棵，致森林保育與國
    家財產造成侵害，所為非是，惟被告許來福事後始終坦承犯
    行，態度良好，被告陳清雄雖坦承其竊盜犯行，惟就案情之
    供述，避重就輕，其犯後態度尚可，及渠等竊得贓物之價值
    等一切情狀，分別量處如主文所示之刑，以示懲儆。
  3.爰審酌被告張貴財率然受同案被告董進興之託，寄藏同案被
    告董進興等人竊得之贓物即山豬肉2 棵，使國家追索失竊林
    產物增加難度，且助長盜挖森林主產物之犯行，並對森林資
    源及山林面貌造成損害，危害自然生態及森林資源，所生危
    害非輕，其於犯後僅坦承部分犯行，態度欠佳等一切情狀，
    量處如主文所示之刑，以示懲戒。
  (八)按森林法於87年5 月27日修正時，相關罰金之條文均已修正
    為以新臺幣為罰金之單位，雖同法第52條未予明示，仍規定
    「併科贓額2 倍以上5 倍以下罰金」，惟同法之罰金條文既
    已經全部修正為以新臺幣為貨幣單位，解釋上第52條之貨幣
    單位應與其他條文相同。被告董進興、許來福、陳清雄人所
    竊取之山豬肉2 棵，經本院函請行政院農業委員會林務局屏
    東林區管理處鑑定山價，而鑑定結果，就渠等竊取之山豬肉
    2 棵之山價共計為227,000 元一節，有該處99年3 月19日屏
    作字第0996230451號函在卷可憑（本院卷第52頁參照）。茲
    依森林法第52條第1 項規定，對被告董進興、許來福、陳清
    雄分別均併科贓額2 倍即454,000 元之罰金，並各就罰金部
    分諭知如易服勞役之折算標準。
  (九)末按共同正犯因相互間利用他人之行為，以遂行其犯意之實
    現，本於責任共同之原則，有關沒收部分，對於共犯間供犯
    罪所用之物，自均應為沒收之諭知（最高法院91年度台上字
    第5583號、89年度台上字第6946號判決意旨參照）。扣案之
    圓鍬1 把、鋤頭1 把、鐵杵1 把、鋸子3 支、絞鏈盤1 副、
    布繩2 條等物，皆為被告許來福、陳清雄前往盜採森林主產
    物使用之物，業據被告許來福、陳清雄供承在卷（本院卷第
    250 頁背面、251 頁背面參照），惟其中僅鋸子3 支、鋤頭
    1 把部分為被告許來福所有，餘扣案物品均非被告董進興、
    許來福、陳清雄所有之物，亦分別經被告供承明確，爰依刑
    法第38條第1 項第2 款之規定，僅就上開鋸子3 支、鋤頭1
    把部分，均宣告沒收。
據上論斷，應依刑事訴訟法第299 條第1 項前段，森林法第52條
第1 項第4 款、第6 款、第50條，刑法第11條前段、第28條、第
47條第1 項、第42條第3 項、第38條第1 項第2 款、第349 條第
2項 ，判決如主文。
本案經檢察官曾士哲到庭執行職務。
中    華    民    國   100    年    1     月    18    日
                  刑事第四庭    審判長法  官  莊鎮遠
                                      法  官  蔡玉雪
                                      法  官  李謀榮
以上正本證明與原本無異。
如不服本判決應於收受判決後10日內向本院提出上訴書狀，並
應敘述具體理由；其未敘述上訴理由者，應於上訴期間屆滿後
20日內向本院補提理由書（均須按他造當事人之人數附繕本）
「切勿逕送上級法院」。
中    華    民    國   100    年    1     月    18    日
                                書記官  蔡進吉
附錄本件論罪科刑法條：
森林法第50條
竊取森林主、副產物，收受、搬運、寄藏、收買贓物或為牙保者
，依刑法規定處斷。
森林法第52條
竊取森林主、副產物而有左列情形之一者，處6 月以上5 年以下
有期徒刑，併科贓額2 倍以上5 倍以下罰金：
一、於保安林犯之者。
二、依機關之委託或其他契約，有保護森林義務之人犯之者。
三、於行使林產採取權時犯之者。
四、結夥2 人以上或僱使他人犯之者。
五、以贓物為原料，製造木炭、松節油、其他物品或培植菇類者
    。
六、為搬運贓物，使用牲口、船舶、車輛，或有搬運造材之設備
    者。
七、掘採、毀壞、燒燬或隱蔽根株，以圖罪跡之湮滅者。
八、以贓物燃料，使用於礦物之採取，精製石灰、磚瓦或其他物
    品之製造者。
前項未遂犯罰之。
第1 項第5 款所製物品，以贓物論，沒收之。